Minutes et répertoires du notaire Martin II HAGUENIER, janvier 1606 - juin 1638 (étude X)
Archives nationales
- Minutes de Martin II HAGUENIER, janvier 1606 - juin 1638; MC/ET/X/1 - MC/ET/X/82
  - Minutes. 1607, juillet - 1607, septembre, juillet 1607 - septembre 1607; MC/ET/X/6
    - Contrat de mariage entre Jean Normant, passementier boutonnier, demeurant rue Saint-Denis, paroisse Saint-Nicolas, fils de Gratien Normand, décédé, marchand, demeurant à Chateauneuf en Bretagne et de Jeanne de Rochefort, d'une part, et Guillemette Mancel, fille de Michel Mancel, gagne-denier, 
      contrat de mariage; Empereur (rue de l'); Saint-Denis (rue); Aubert, Esther; Mancel, Guillemette; Mancel, Michel; Normand, Gratien; Normant, Jean; Rochefort, Jeanne de; tabletier; journalier; commerçant; passementier
    - Bail par Achille Brice, François Le Jeune, Gilles Frénel et Louis Le Texier, bourgeois de Paris, doyen et maîtres de la confrérie de la Passion, à Nicolas Quiquebeuf, marchand de saline, demeurant sous les piliers des Halles, pour quatre années, du magasin dont la porte est près de l'escalier en la cour de l'Hôtel de Bourgogne, moyennant 60 livres de loyer annuel., 12 septembre 1607; MC/ET/X/6
      Documents du Minutier central des notaires de Paris, Le théâtre professionnel à Paris, 1600-1649, étude par Alan Howe, documents analysés par Madeleine Jurgens et Alan Howe [457 actes], transcriptions par Andrée Chauleur et Pierre-Yves Louis, Paris, Archives nationales, 2000, notice n° 64 (instrument de recherche imprimé dématérialisé dont la version intégrale est accessible en ligne par la rubrique 'Autres instruments de recherche', voir contexte dans le Plan d’orientation général - Notaires de Paris, guides thématiques du Minutier).
      bail; Bourgogne (hôtel de); Halles (piliers des); Brice, Achille; Le Jeune, François; Frénel, Gilles; Le Texier, Louis; Quiquebeuf, Nicolas; commerçant
    - Contrat de mariage entre Eustache Arnoul, âgé de 27 ans, tailleur d'habits, demeurant rue Quicampoix, paroisse Saint-Merry, fils de Jean Arnoul, décédé, maître tailleur d'habits, et de Jeanne Petit, d'une part, et Barbe Simon, âgée de 25 ans, demeurant rue Mauconseil, paroisse Saint-Eustache, fille de Robert Symon, décédé, sergent, demeurant à Evreux en Normandie et de Jeanne Le Fevre, d'autre part., 13 septembre 1607; MC/ET/X/6; fol. 245;
      contrat de mariage; Evreux (Eure); Mauconseil (rue); Quincampoix (rue); Arnoul, Eustache; Arnoul, Jean; Le Fèvre, Jeanne; Petit, Jeanne; Simon, Barbe; Symon, Robert; tailleur d'habits; tailleur d'habits
    - Contrat de mariage entre Jean Le Vavasseur, bourgeois de Paris, plombier ordinaire des batiments du roi, demeurant rue Saint-Martin, paroisse Saint-Mederic, d'une part, et Marie de Sequeville, fille, âgée de 25 ans, fille d'honorable personne Michel de Sequeville, bourgeois de Paris, maître apothicaire et épicier, demeurant rue Saint-Martin, paroisse Saint-Mederic et de Nicole Brisse, décédée, d'autre part., 16 septembre 1607; MC/ET/X/6; fol. 255;
      contrat de mariage; Saint-Martin (rue); Brisse, Nicole; Le Vavasseur, Jean; Sequeville, Marie de; Sequeville, Michel de; plombier; commerçant; pharmacien
    - Notoriété par laquelle Robert de Rumigny, marchand, demeurant rue Montorgueil, reconnaît qu'il a vendu à Jacques Bouquet, marchand trafiquant en Espagne, les marchandises suivantes fabriquées tant à Paris qu'à Troyes: trois douzaines d'images de papier enluminées, mille cinq cents autres images en taille-douce, trois douzaines de toiles peintes de plusieurs façons, deux milliers de roses vermeilles, six douzaines de panaches, une masse de corail faux, trois chaînes de jais, six bracelets, vingt et une douzaines de lunettes, deux milliers de grains contrefaits, un millier d'ambre fin. Ces marchandises ont été mises en une balle portant la marque (1) dudit Bouquet et sont destinées à être vendues en Espagne., 29 septembre 1607; MC/ET/X/6
      Compléments de description: (1) La marque est reproduite dans la marge de la minute.
      notoriété; Espagne; Montorgueil (rue); Troyes (Aube); Bouquet, Jacques; Rumigny, Robert de; commerçant
    - Mainlevée par Bastien Soreau, peintre, demeurant rue Saint-Denis, paroisse Saint-Laurent, d'un arrêt-saisie faite à l'encontre de Noël Loyer, maître maçon., 30 septembre 1607; MC/ET/X/6
      Documents du Minutier central concernant les peintres, sculpteurs et graveurs au XVIIe siècle (1600-1650) [études I à X, 1955 actes], par Marie-Antoinette Fleury, tome I, Paris, S.E.V.P.E.N, 1969, p. 645 (instrument de recherche imprimé dématérialisé, certaines notices sont plus détaillées dans la version intégrale accessible en ligne par la rubrique 'Autres instruments de recherche', voir contexte dans le Plan d’orientation général - Notaires de Paris, guides thématiques du Minutier).
      mainlevée; Saint-Denis (rue); Saint-Laurent (paroisse); Loyer, Noël; Soreau, Bastien; maçon; peintre
  - Minutes. 1607, octobre - 1607, décembre, octobre 1607 - décembre 1607; MC/ET/X/7
    - Contrat de mariage entre Jean Volleman, un des cent Suisses de la garde du corps du roi, demeurant Faubourg Montmartre, paroisse Saint-Eustache, d'une part, et Denise Charpentier, veuve, demeurant rue de la Petite Truanderie, paroisse Saint-Eustache, veuve de Jean Desbly le jeune, maître vinaigrier, d'autre part., 1er octobre 1607; MC/ET/X/7; fol. 1;
      le futur, natif de Meyerbert en Suisse
      contrat de mariage; Meyerbert (Suisse); Montmartre (faubourg); Petite-Truanderie (rue de la); Suisse; Charpentier, Denise; Desbly, Jean (le jeune); Volleman, Jean; officier de la maison militaire du roi (Ancien Régime); vinaigrier
    - Contrat de mariage entre Adam Fanne, bourgeois de Paris, marchand, demeurant rue des Gravilliers, paroisse Saint-Nicolas, fils de Claude Fanne, bourgeois de Paris, marchand, et de Blanche Huberdau, d'une part, et Charlotte Jodouyn, fille d'honorable personne Denis Jodouyn, bourgeois de Paris, marchand, demeurant rue au Maire au Pied de Biche, paroisse Saint-Nicolas et de Marthe Delarue, décédée, d'autre part., 2 octobre 1607; MC/ET/X/7; fol. 6;
      contrat de mariage; Gravilliers (rue des); Maire (rue au); Pied de Biche (enseigne du); Delarue, Marthe; Fanne, Adam; Fanne, Claude; Huberdau, Blanche; Jodouin, Charlotte; Jodouin, Denis; commerçant
    - Notoriété par laquelle Nicolas et Michel de Mathonière, maîtres imagers de papiers, faiseurs d'histoires, Sébastien de Noyon, marchand bourgeois de Paris, demeurant rue Saint-Denis, paroisse Saint-Sauveur, et Claude Bourgeois, maître bimbelotier, demeurant rue Saint-Denis, paroisse Saint-Eustache, déclarent bien connaître Barthélemy Liousse, marchand dauphinois, trafiquant en Espagne, et qu'il leur a acheté des marchandises fabriquées en leurs ateliers:, 12 octobre 1607; MC/ET/X/7
      Auxdits Mathonière, dix balles de portraitures en couleurs et en noir, tant vernies qu'à vernir, le tout en papier;.
      Audit Noyon, cinquante milliers de rocailles jaune, huit douzaines de grandes boîtes garnies chacune de huit autres boîtes, toutes de bois peint;.
      Audit Bourgeois, quatre-vingt-dix grosses de bimblot..
      Ces marchandises ont été revêtues de la marque (1) dudit Liousse et emballées pour être vendues en Espagne..
      Compléments de description: (1) Reproduite dans la marge de la minute.
      Documents du Minutier central concernant les peintres, sculpteurs et graveurs au XVIIe siècle (1600-1650) [études I à X, 1955 actes], par Marie-Antoinette Fleury, tome I, Paris, S.E.V.P.E.N, 1969, p. 780 (instrument de recherche imprimé dématérialisé, certaines notices sont plus détaillées dans la version intégrale accessible en ligne par la rubrique 'Autres instruments de recherche', voir contexte dans le Plan d’orientation général - Notaires de Paris, guides thématiques du Minutier).
      notoriété; Espagne; Saint-Denis (rue); Saint-Eustache (paroisse); Saint-Sauveur (paroisse); Bourgeois, Claude; Liousse (M.); Liousse, Barthélemy; Mathonière (M.); Mathonière, Michel de (15..-16..); Noyon, Sébastien de; Bourgeois (M.); tabletier; décorateur; dessinateur; commerçant
    - Contrat de mariage entre Georges Marchant, âgé de 25 ans, compagnon tissutier-rubannier, demeurant rue du Vertbois, paroisse Saint-Nicolas-des-Champs, fils de Marie Marchant, décédé, maître tissutier-rubannier, et de Nicole Prieur, décédée, d'une part, et Geneviève Rollet, fille de Orbin Rollet, décédé, boulanger, demeurant Faubourg Saint-Denis et de Marthe Lefevre, demeurant Faubourg Saint-Denis, d'autre part., 15 octobre 1607; MC/ET/X/7; fol. 50;
      La mère de la future est à présent la femme délaissée de Nicolas Cochon, boulanger.
      contrat de mariage; Saint-Denis (faubourg); Vertbois (rue du); Cochon, Nicolas; Lefèvre, Marthe; Marchant, Georges; Marchant, Marie; Prieur, Nicole; Rollet, Geneviève; Rollet, Orbin; boulanger; tisserand
    - Contrat de mariage entre Jean Jolly, passementier-boutonnier, demeurant rue Saint-Sauveur, paroisse Saint-Sauveur, fils de Philippe Jolly, décédé, laboureur, demeurant à Montreuil-aux-Lions et de Marguerite Dubois, d'une part, et Étiennette Duhet, fille de Jean Duhet, décédé, maître chandelier en suif, et de Catherine Halle, demeurant rue Saint-Denis, paroisse Saint-Nicolas, d'autre part., 18 octobre 1607; MC/ET/X/7; fol. 56;
      contrat de mariage; Montreuil-aux-Lions (Aisne); Saint-Denis (rue); Saint-Sauveur (rue); Dubois, Marguerite; Duhet, Etiennette; Duhet, Jean; Halle, Catherine; Jolly, Jean; Jolly, Philippe; tabletier; cirier; agriculteur; passementier
    - Contrat de mariage entre Jean Boudeville, compagnon tissutier-rubannier, demeurant rue Saint-Denis, paroisse Saint-Nicolas-des-Champs, fils de Nicolas Boudeville, décédé, laboureur, demeurant à Jouy-sous-Thelle et de Marguerite Delaistre, d'une part, et Jeanne Presse, fille de Antoine Presse, maître tissutier-rubannier, demeurant rue Saint-Denis, paroisse Saint-Nicolas-des-Champs et de Xaincte Leduc, d'autre part., 18 octobre 1607; MC/ET/X/7; fol. 63;
      Le futur demeure chez Antoine Presse, son beau-père.
      contrat de mariage; Jouy-sous-Thelle (Oise); Saint-Denis (rue); Boudeville, Jean; Boudeville, Nicolas; Delaistre, Marguerite; Leduc, Sainte; Presse, Antoine; Presse, Jeanne; agriculteur; tisserand
    - Accord entre Jean Grossier, Pierre Dan, Jean Mollard, Pierre Tournier, Vespasien Brosseron, Fiacre Bouchet, Claude Picoullin et Guillaume Javelle, anciens maîtres de la confrérie de la Passion et maison de l'Hôtel de Bourgogne, d'une part, et Achille Brice, François Le Jeune, Gilles Frénel, Pierre Prévost et Louis Le Texier, doyen et maîtres de la confrérie, d'autre part, aux termes duquel est louée à Brice, Le Jeune, Frénel, Prévost et Texier, pour en jouir jusqu'au carême-prenant, la moitié des cinq loges du côté de celle où l'on entre par la grande porte et cour, avec les loges des anciens maîtres et la moitié du lieu dit le Paradis, moyennant 500 livres, cette somme étant destinée à rembourser les créanciers de la maison. Si Valleran Le Conte [Vallran], [Le Febvre dit La Porte Mathieu dit] La Porte et ' leurs compaignes ', jouant actuellement à l'Hôtel de Bourgogne, ne parachevaient leur temps, déduction serait faite au prorata des 500 livres., 24 octobre 1607; MC/ET/X/7
      Documents du Minutier central des notaires de Paris, Le théâtre professionnel à Paris, 1600-1649, étude par Alan Howe, documents analysés par Madeleine Jurgens et Alan Howe [457 actes], transcriptions par Andrée Chauleur et Pierre-Yves Louis, Paris, Archives nationales, 2000, notice n° 67 (instrument de recherche imprimé dématérialisé dont la version intégrale est accessible en ligne par la rubrique 'Autres instruments de recherche', voir contexte dans le Plan d’orientation général - Notaires de Paris, guides thématiques du Minutier).
      Transcription dans Deierkauf-Holsboer (S. Wilma) 'Le Théâtre de l'Hôtel de Bourgogne', 2 vol., Paris, Nizet, 1968-1970.t. I, p. 183-185; extraits publiés par Fransen, ' Documents inédits sur l'Hôtel de Bourgogne ', p. 330.
      accord; Bourgogne (hôtel de); Grossier, Jean; Dan, Pierre; Mollard, Jean; Tournier, Pierre; Brosseron, Vespasien; Bouchet, Fiacre; Picoullin, Claude; Javelle, Guillaume; Brice, Achille; Le Jeune, François; Frénel, Gilles; Prévost, Pierre; Le Texier, Louis; Le Conte, Valleran; Le Febvre dit La Porte, Mathieu
    - Contrat de mariage entre Emmanuel David, juré courtier de vins, demeurant rue Bourg Thibourg, paroisse Saint-Paul, d'une part, et Louise Leroy, veuve, demeurant rue Saint-Denis, paroisse Saint-Leu-Saint-Gille, veuve de Simon Dupont, tailleur d'habits, d'autre part., 28 octobre 1607; MC/ET/X/7; fol. 7;
      contrat de mariage; Bourg-Tibourg (rue du); Saint-Denis (rue); David, Emmanuel; Dupont, Simon; Leroy, Louise; courtier; tailleur d'habits
    - Bail par Achille Brice, François Le Jeune, Gilles Frénel, Pierre Prévost et Louis Le Texier, bourgeois de Paris, maîtres et gouverneurs de la confrérie de la Passion, pour quatre années à partir de Noël, à Jean Saveau, marchand de vin, bourgeois de Paris, demeurant près des Halles, du magasin dont la porte est la seconde en la cour de l'Hôtel de Bourgogne, moyennant 60 livres de loyer annuel., 29 octobre 1607; MC/ET/X/7
      Documents du Minutier central des notaires de Paris, Le théâtre professionnel à Paris, 1600-1649, étude par Alan Howe, documents analysés par Madeleine Jurgens et Alan Howe [457 actes], transcriptions par Andrée Chauleur et Pierre-Yves Louis, Paris, Archives nationales, 2000, notice n° 68 (instrument de recherche imprimé dématérialisé dont la version intégrale est accessible en ligne par la rubrique 'Autres instruments de recherche', voir contexte dans le Plan d’orientation général - Notaires de Paris, guides thématiques du Minutier).
      bail; Bourgogne (hôtel de); Halles centrales; Brice, Achille; Le Jeune, François; Frénel, Gilles; Prévost, Pierre; Le Texier, Louis; Saveau, Jean; commerçant
    - Contrat de mariage entre Pierre Lefèvre, âgé de 28 ans, maître doreur sur fer, demeurant rue de la Licorne, paroisse Saint-Madeleine, fils de François Lefèvre, tonnelier, demeurant près de Montdidier et de Jeanne Magnier, décédée, d'une part, et Barbe Fessart, fille de Abdenago (sic) Fessart, maître maçon, demeurant rue des Gravilliers, paroisse Saint-Nicolas et de Marie Lhoste, décédée, d'autre part., 4 novembre 1607; MC/ET/X/7; fol. 115;
      contrat de mariage; Gravilliers (rue des); Licorne (rue de la); Fessart, Abdenago; Fessart, Barbe; Lefèvre, François; Lefèvre, Pierre; Lhoste, Marie (15..-16..); Magnier, Jeanne; décorateur; maçon; tonnelier
    - Contrat de mariage entre Pierre Maheu, marchand épicier, demeurant rue des Prêcheurs, paroisse Saint-Eustache, fils de Léonard Maheu, décédé, laboureur, demeurant à Tremblay en France et de Catherine Guerin, d'une part, et Jeanne Boucher, fille d'honorable homme Michel Boucher, bourgeois de Paris, décédé, marchand, et de Claire Boyvin, demeurant rue de la Cossonnerie, paroisse Saint-Eustache, d'autre part., 8 novembre 1607; MC/ET/X/7; fol. 134;
      contrat de mariage; Cossonnerie (rue de la); Prêcheurs (rue des); Tremblay-en-France (Seine-Saint-Denis); Boucher, Jeanne; Boucher, Michel; Boyvin, Claire; Guerin, Catherine; Maheu, Léonard; Maheu, Pierre (15..-16..); agriculteur; commerçant; commerçant
    - Contrat de mariage entre Georges Godart, maître cloutier-lormier, demeurant rue Saint-Denis, paroisse Saint-Laurent, fils de Nicolas Godart, décédé, laboureur, demeurant à Guny, près de Croucy-le-Château en Picardie et de Jeanne Lasnier, décédée, d'une part, et Jacqueline Cahouette, fille de Charles Cahouette, maître cloutier-lormier, et de Françoise Quentin, d'autre part., 10 novembre 1607; MC/ET/X/7; fol. 143;
      contrat de mariage; Coucy-le-Château-Auffrique (Aisne); Guny (Aisne); Saint-Denis (rue); Picardie (France, région administrative); Cahouette, Charles; Cahouette, Jacqueline; Godart, Georges; Godart, Nicolas; Lasnier, Jeanne; Quentin, Françoise; forgeron; agriculteur
    - Contrat de mariage entre Claude Bruneau, charron, demeurant à La Chapelle Saint-Denis, fils de Antoine Bruneau, meunier, demeurant à Montmorency et de Jeanne Jolly, décédée, d'une part, et Geneviève Bourdon, fille de Nicolas Bourdon, maçon, demeurant à la Chapelle Saint-Denis et de Françoise Doré, décédée, d'autre part., 11 novembre 1607; MC/ET/X/7; fol. 144;
      contrat de mariage; La Chapelle (ancienne commune); Montmorency (Val-d'Oise); Bourdon, Geneviève; Bourdon, Nicolas; Bruneau, Antoine; Bruneau, Claude; Doré, Françoise; Jolly, Jeanne; charron; maçon; meunier
    - Contrat de mariage entre honorable personne Pierre Creteil, bourgeois de Paris, marchand Boucher, demeurant rue Saint-Martin, paroisse Saint-Nicolas, fils d'honorable personne Pierre Creteil, bourgeois de Paris, décédé, maître boucher, et d'honorable femme Marie Delacourt, d'une part, et honorable femme Françoise Lepreux, veuve, demeurant rue de la Fromagerie, paroisse Saint-Eustache, veuve de Jean Lestrot l'aîné, bourgeois de Paris, maître pâtissier, fille d'honorable homme Jacques Lepreux, bourgeois de Paris, décédé, marchand, et d'honorable femme Marie David, d'autre part., 18 novembre 1607; MC/ET/X/7; fol. 166;
      la mère du futur est veuve; la mère de la future est veuve.
      contrat de mariage; Fromagerie (rue de la); Saint-Martin (rue); Créteil, Pierre; David, Marie; Delacourt, Marie; Lepreux, Françoise; Lepreux, Jacques; Lestrot, Jean (l'aîné); boucher; boucher; commerçant; pâtissier
    - Contrat de mariage entre Robert Hautecloque, maître charron, demeurant rue Saint-Antoine, paroisse Saint-Paul, fils de Pierre Hautecloque, décédé, meunier, demeurant à Milly en Beauvaisis et de Marie Trebuchet, décédée, d'une part, et Isabelle Saffret, fille de Pierre Saffret, maître maçon, demeurant Faubourg Saint-Martin, paroisse Saint-Laurent et de Perrette Delaval, d'autre part., 19 novembre 1607; MC/ET/X/7; fol. 172;
      contrat de mariage; Milly-sur-Thérain (Oise); Saint-Antoine (rue); Saint-Martin (faubourg); Delaval, Perrette; Hautecloque, Pierre; Hautecloque, Robert; Saffret, Isabelle; Saffret, Pierre; Trébuchet, Marie; charron; maçon; meunier
    - Contrat de mariage entre Gilles Dandin, passementier boutonnier, demeurant paroisse Saint-Jacques de la Boucherie, fils de Roger Dandin, décédé, maître passementier-boutonnier, demeurant à Caen et de Esther Talbot, d'une part, et Andriette Nouvel, demeurant rue au Maire, paroisse Saint-Nicolas, fille de Pierre Nouvel, courtier de vins, demeurant à Châlon en Champagne et de Ysabeau Menet, d'autre part., 22 novembre 1607; MC/ET/X/7; fol. 173;
      la mère du futur est veuve.
      contrat de mariage; Caen (Calvados); Châlons-en-Champagne (Marne); Maire (rue au); Saint-Jacques-de-la-Boucherie (paroisse); Dandin, Gilles; Dandin, Roger; Menet, Isabeau; Nouvel, Andriette; Nouvel, Pierre; Talbot, Esther; tabletier; courtier; passementier
    - Contrat de mariage entre Pierre Cocheri, maître jardinier, demeurant rue des Quatre Fils, paroisse Saint-Jean-en-Grève, d'une part, et Gillette Herault, veuve, demeurant rue des Gravilliers, paroisse Saint-Nicolas-des-Champs, veuve d'Édouard Marceau, gagne-deniers, d'autre part., 30 novembre 1607; MC/ET/X/7; fol. 218;
      contrat de mariage; Gravilliers (rue des); Quatre-Fils (rue des); Cocheri, Pierre; Herault, Gillette; Marceau, Edouard; journalier; jardinier
    - Contrat de mariage entre Guillaume Poussin, âgé de 25 ans, compagnon tissutier-rubannier, demeurant rue de la Place aux Veaux, paroisse Saint-Jacques-de-la-Boucherie, fils de Jean Poussin, décédé, laboureur, demeurant à La Houssaye en Beauvaisis et de Catherine de Tavigni, d'une part, et Claire Malezau, fille de Jean Malezau, maître tissutier-rubannier, demeurant rue des Gravilliers, paroisse Saint-Nicolas et de Catherine Bardeau, d'autre part., 16 décembre 1607; MC/ET/X/7; fol. 268;
      Le futur demeure chez Martin Marcilly, maître tissutier rubannier, maître d'apprentissage du futur.
      contrat de mariage; La Houssoye (Oise); Gravilliers (rue des); Place-aux-Veaux (rue de la); Bardeau, Catherine; Malezau, Claire; Malezau, Jean; Marcilly, Martin; Poussin, Guillaume; Poussin, Jean; Tavigni, Catherine de; agriculteur; tisserand
    - Contrat de mariage entre Jacques Chefdeville, compagnon tailleur de jais, demeurant rue Saint-Denis, paroisse Saint-Nicolas des Champs, fils de Anjorran Chefdeville, décédé, laboureur, demeurant à La Villeneuve le Roi, près Meru (Villeneuve les Sablons, Beauvais, Meru) et de Claude Talbot (?), décédée, d'une part, et Anne Duval, âgée de 25 ans, servante chez honorable homme Jean Duperroy, maître tireur d'or et d'argent à Paris, rue Saint-Denis, paroisse Saint-Sauveur, demeurant rue Saint-Denis, paroisse Saint-Sauveur, fille de Florentin Duval, laboureur, demeurant à Beussey (près d'Yvry la Chaussée) et de Jeanne Heron, décédée, d'autre part., 30 décembre 1607; MC/ET/X/7; fol. 308;
      la future demeure chez Jean Duperroy;.
      Précisions sur les lieux: Boussey (La Couture-Boussey, Eure); La Couture-Boussey (Eure)--Boussey
      contrat de mariage; La Couture-Boussey (Eure); Saint-Denis (rue); Villeneuve-les-Sablons (Oise); Chefdeville, Anjorran; Chefdeville, Jacques; Duperroy, Jean; Duval, Anne; Duval, Florentin; Heron, Jeanne; Talbot, Claude (?); employé de maison; agriculteur; décorateur; batteur de métal
  - Minutes. 1608, avril - 1608, juin, avril 1608 - juin 1608; MC/ET/X/8
    - Notoriété par laquelle Pierre Aligre, marchand à Orléans, logé à la Lamproie, rue de la Huchette, déclare avoir vendu à Jacques Bouquet, demeurant à Saintes, trafiquant en Espagne, de la marchandise de mercerie et quincaillerie, fabriquées tant à Paris qu'à Troyes et Saint-Étienne-en-Forez, Thiers et Poitiers et autre lieu du royaume de France, où trafique ledit Aligre., 5 avril 1608; MC/ET/X/8
      notoriété; Orléans (Loiret); Huchette (rue de la); Lamproie (enseigne de la); Poitiers (Vienne); Saint-Etienne (Loire); Saintes (Charente-Maritime); Thiers (Puy-de-Dôme); Troyes (Aube); Aligre, Pierre; Bouquet, Jacques; commerçant
    - Contrat de mariage entre Michel Fraslon, âgé de 25 ans, doreur damasquineur sur fer, cuivre et laiton, demeurant rue du Bourg-l'Abbé, paroisse Saint-Leu-Saint-Gilles, fils de Pasquier Fraslon, meunier, demeurant à Saint-Arnoul, près Dourdan et de Cantienne de Lalloue, d'une part, et Nicole Lefèvre, fille de Jacques Lefèvre, maître savetier, demeurant rue Saint-Denis, paroisse Saint-Leu-Saint-Gilles et de Jacquette Poissonnier, d'autre part., 8 avril 1608; MC/ET/X/8; fol. 11;
      contrat de mariage; Bourg-l'Abbé (rue du); Saint-Denis (rue); Saint-Arnoult-en-Yvelines (Yvelines); Fraslon, Michel; Fraslon, Pasquier; Lalloue, Cantienne de; Lefèvre, Jacques; Lefèvre, Nicole; Poissonnier, Jacquette; décorateur; meunier; bottier
    - Contrat de mariage entre Louis Oger, âgé de 30 ans, corroyeur-baudroyeur, demeurant rue Boucherie de Beauvais, paroisse Saint-Eustache, fils d'Étienne Oger, demeurant à Tours et de Catherine Motheron, décédée, d'une part, et Nicole Duménil, veuve, demeurant rue Boucherie de Beauvais, paroisse Saint-Eustache, veuve de Jacques Jourdin, maître corroyeur suivant la cour, fille de Guillaume Duménil, mesureur de sel, et de Geneviève Quitard, d'autre part., 28 avril 1608; MC/ET/X/8; fol. 105;
      La future était veuve une première fois de Thomas Haton, maître corroyeur baudroyeur.
      contrat de mariage; Tours (Indre-et-Loire); Duménil, Guillaume; Duménil, Nicole; Haton, Thomas; Jourdin, Jacques; Motheron, Catherine; Oger, Etienne; Oger, Louis; Quitard, Geneviève; tanneur; officier civil (Ancien Régime)
    - Notoriété par laquelle Jean Louvet, Jean Le Clerc et Nicolas de Mathonière attestent bien connaître Sébastien Carlet, marchand trafiquant en Espagne, auquel ils ont vendu des marchandises il y a huit jours., 28 avril 1608; MC/ET/X/8